# 请教陈老师关于区域服务商的会计处理

提问人：zhuxiangyi 时间：2020-11-30 08:05:08
陈老师您好，项目情况如下：
A公司经营某类生活用品，与B公司签订区域特许管理商合同，约定B公司支付给A公司一定的费用后，B公司将有权负责在该区域内招商，引荐第三方个体户C开加盟店，销售A公司产品，B公司对C提供指导、运营、管理服务。C与A公司签订合同，每当C从A公司采购产品时，A公司收取产品定价的65%，通过代收代付形式向B公司支付产品售价的35%，产品销售至个体户C之前的控制权和定价权均归A公司所有。
请问，在该类模式下，由于B公司会在个体户C的开店运营过程提供服务，A公司采用净额法确认收入是否合理？A公司是否应该全额确认收入，再将支付给B公司的35%确认会销售费用？是否有具体的文件规定？

回答人：chenyiwei
从新收入准则的观点看，此处涉及两个主要会计问题：
1 、B和C，谁是A的“客户”？（按照第三条，“本准则所称客户，是指与企业订立合同以向该企业购买其日常活动产出的商品或服务（以下简称”商品“）并支付对价的一方”。）
2 、如何运用新收入准则第十九条“应付客户对价”的处理原则。
如果认定C才是A的“客户”，B不是A的“客户”，则A应按照对C的售价的100%确认收入，同时向B支付的35%作为服务费支出计入销售费用。
如果认定B是A的“客户”，则A支付给B的35%款项属于“应付客户对价”，此时B公司对C提供指导、运营、管理服务是否属于“其他可明确区分商品”，以及若是，其公允价值是否与35%价款相当，据此作出相应的处理。